【裁判字號】    99,上易,412
【裁判日期】    990430
【裁判案由】    詐欺
【裁判全文】
臺灣高等法院高雄分院刑事判決         99年度上易字第412號
上  訴  人
即  被  告  乙○○
上列上訴人因詐欺案件，不服臺灣高雄地方法院99年度易字第10
2 號中華民國99年3 月19日第一審判決（起訴案號：臺灣高雄地
方法院檢察署98年度偵字第24452 號），提起上訴，本院判決如
下：
     主  文
上訴駁回。
     理  由
一、按上訴書狀應敘述具體理由；又第二審法院認為上訴書狀未
    敘述理由或上訴有刑事訴訟法第362 條前段之情形者，應以
    判決駁回之，同法第361 條第2 項、第367 條前段定有明文
    。
二、上訴人即被告乙○○（下稱被告）上訴意旨略以：其因無法
    記清其女薛亭芳之金融卡密碼，遂將密碼寫下後與存摺、金
    融卡同放，又其女薛亭芳之存摺與金融卡係供工資轉帳之用
    ，其乃欲加以整理，並無將之交付詐欺集團之可能。再其並
    未於98年3 月2 日以金融卡提領3 千500 元，其係於98年3
    月4 日始發現存摺與金融卡遺失等語。
三、經查，原判決以：被害人甲○○遭詐欺集團詐騙，依指示操
    作存款機，分別將現金2 萬9 千元及5 千元存入薛亭芳所有
    之中國信託銀行帳戶內，而遭提領一空等情，已據被害人甲
    ○○於警詢中指訴綦詳，復有中國信託銀行客戶交易明細表
    附卷可稽；參以被告果係將金融卡密碼書寫在紙上後與金融
    卡放在一處遭竊，被告初於警詢及檢察事務官詢問時均曾未
    提及此事，直至法院審理中始以此置辯，實與常情有違，又
    被告於法院審理中陳稱係於98年3 月2 日中午將金融卡、存
    摺放在機車之置物箱，機車則停放在門口，打算若是有空去
    台南要去整理存摺，但當天下午沒有出門等語，然被告既於
    98年3 月2 日沒有時間去整理存摺，竟將存摺、金融卡、密
    碼放置在門口機車置物箱內，增加遭竊之風險，亦與常情有
    悖，是被告所辯均堪存疑；況一般人倘發現存摺、金融卡遺
    失，當會立即掛失，是詐欺集團倘隨意使用他人帳戶，將可
    能發生不能取得詐欺所得金錢之情，故詐欺集團使用他人帳
    戶供被害人匯款，必當確定該帳戶所有人不會報警及掛失止
    付，並可使用該帳戶提款、轉帳。依上各情，認被告所辯薛
    亭芳所有存摺、金融卡係置放在機車置物箱內遺失，諉無可
    信，被告確有將薛亭芳所有金融卡及密碼提供給詐欺集團使
    用之事實，應堪認定。原審乃認被告犯行事證明確，予以論
    罪科刑，其認事用法，核無不合，量刑亦屬允當。至被告上
    訴意旨以其未於98年3 月2 日以金融卡提領3 千500 元一節
    ，因被告已於98年3 月2 日將薛亭芳所有金融卡及密碼交付
    給詐欺集團，是被告未於98年3 月2 日以金融卡提領3 千50
    0 元，亦屬可能，故無從據為對被告有利之認定。被告上訴
    意旨否認犯罪，指摘原判決不當，為無理由，應予駁回。此
    外，被告並未依據卷內既有訴訟資料或提出新事證，指摘或
    表明原審判決有何採證認事、用法或量刑等足以影響判決本
    旨之不當或違法，而構成應予撤銷之具體理由（例如：依憑
    證據法則具體指出所採證據何以不具證據能力，或依憑卷證
    資料，明確指出所為證據證明力之判斷如何違背經驗、論理
    法則），其上訴即不合法律上之程式。再上訴不合法律上之
    程式之情形，依刑事訴訟法第367 條但書規定：「但其情形
    可以補正而未經原審法院命其補正者，審判長應定期間先命
    補正。」，係指上訴書狀未敘述理由，原審未命補提理由書
    狀，審判長即應定期間先命補正。被告提起上訴時，上訴書
    狀如已載理由者，即無審判長應定期間先命補正之適用。從
    而，被告之上訴書狀未敘述具體理由，且於上訴期間屆滿（
    即99年4 月8 日）後之20日內（即99年4 月28日以前），亦
    未補提上訴具體理由，依上開規定，顯屬違背法律上之程式
    ，應由本院依同法第367 條前段、第372 條不經言詞辯論判
    決如主文。
中    華    民    國    99    年    4     月    30    日
                  刑事第八庭    審判長法  官  洪兆隆
                                      法  官  張盛喜
                                      法  官  郭玫利
以上正本證明與原本無異。
不得上訴。
中    華    民    國    99    年    4     月    30    日
                                      書記官  梁美姿

司法院資訊處製作；財團法人民間司法改革基金會備份。
